

# **FATTAN MALVA**

## IT - PROGRAMER

## KONTAK

- **\** 0855-3672-4645
- ✓ fattanmalva@gmail.com
- 🗣 64183 Pagu, Kediri

# **EDUCATION**

2021 -2024 SMKN 1 NGASEM

• Teknik Jaringan & Komputer

## 2024 - PRESENT UT SCHOOL

- IT Programer
- · Web Developer

#### **SKILLS**

• Programing:

HTML, CSS, ReactJS, React Native Mobile, Javascript, .NET, PHP Laravel MVC, MYSQL, SQL, Pyhthon Basic

• Software:

Ms. Office, Canva, VS Code

· Soft Skill:

Comunication, Problem Solving, Teamwork, public Speaking, Leadership, Adaptation, Organizing, Critical thinking

## **PROFIL**

Saya adalah seorang IT Programer yang inovatif dan berorientasi pada tenggat waktu dengan pengalaman lebih dari 3 tahun di bidang Teknik Komputer dan Jaringan. Terampil dalam merancang dan mengembangkan solusi teknologi yang berfokus pada pengguna, dari konsep awal hingga implementasi akhir yang optimal.

### **PENGALAMAN**

#### **UT School**

2024 - PRESENT

IT - Programmer

- Membuat dan Mengintegrasikan API dari backend ke frontend menggunakan library axios pada proses fetching data
- Membuat Beberapa Project menggunakan Node. Js, React. Js, React Native Mobile dengan menggunakan expo, PHP Laravel MVC, saya lebih sering menggunakan Backend dari .NET
- Melakukan Hosting Menggunakan Firebase
- Melakukan Styling menggunakan Bootstrap
- Mengelola Database Menggunakan MySql
- Kerjasama antar anggota tim yang sangat baik

#### PT. GLOBAL SERVICE INDONESIA

2024 - PRESENT

#### WEB DEVELOPER

- Mengembangkan Aplikasi web responsif dan dinamis dengan framework Laravel, termasuk mengimplementasikan fitur fitur autentifikasi SSO Microsoft Office 365, CRUD, dan pengelolaan pengguna
- Mengoptimalkan UI/UX agar tampil sempurna di berbagai perangkat.
- Menguasai teknik perancangan database
- Terampil menggunakan syntax SQL yang kompleks, termasuk penggunaan trigger, delimiter, serta operasi insert, update dan delete untuk memproses data secara otomatis

### MORE DETAIL

Phone: 0855-3672-4645

Github: https://github.com/Fattan-malva

linkedin: https://www.linkedin.com/in/fattan-malvaa-05b350315/